臺灣高等法院民事裁定　　　　　　　　　100年度抗字第449號
抗　告　人　馮勢棠
　　　　　　張藍捷
抗告人因與相對人財政部國有財產局臺灣北區辦事處間請求拆屋
還地事件，聲請法官迴避，對於中華民國100 年1 月13日臺灣臺
北地方法院100 年度聲字第15號所為裁定提起抗告，本院裁定如
下：
    主      文
抗告駁回。
抗告訴訟費用由抗告人負擔。
    理      由
一、原裁定以：抗告人與相對人財政部國有財產局臺灣北區辦事
    處間請求拆屋還地事件，經原法院99年度重訴字第756 號受
    理，抗告人指稱該案受命法官於言詞辯論期日指揮訴訟有不
    當處分，及抗告人曾因另案受敗訴判決等聲請迴避之理由，
    不能證明該案受命法官與抗告人有特殊交誼或嫌怨抗告人之
    情事，抗告人個人主觀臆測之詞，不能認定該受命法官執行
    職務確有偏頗之虞。抗告人所指受命法官裁定命補繳第一審
    裁判費、禁止抗告人馮勢棠委任董建華為訴訟代理人等訴訟
    指揮行為，於法無違背。乃裁定駁回抗告人聲請法官迴避。
    經核無不合。
二、抗告意旨略以：(一)本案系爭建物坐落於臺北市○○區○○段
    2 小段49地號土地，重測後為臺北市○○區○○段1 小段41
    0 地號。相對人提供之建物建築改良物登記簿係載為臺北市
    ○○區○○段1 小段354 建號，此係前立委唐嗣堯居住之建
    物，原無門牌號碼，卻誤報為系爭建物之門牌號碼臺北市中
    山區○○○路85巷53號。其後354 建號建物於61年11月2 日
    更正為臺北市中山區○○○路○ 段53巷3 號，係坐落系爭土
    地。相對人於92年間違法將354 建號建物拆除，至94年始向
    臺北中山地政事務所辦理354 建號建物滅失登記。因相對人
    以違法滅失登記之手段，使抗告人於35年起所使用之系爭建
    物及坐落之49地號土地均遭滅失，致系爭建物現竟坐落於相
    對人管理之系爭土地上。(二)前案訴訟爭執之建物門牌號碼為
    臺北市中山區○○○路85巷53號，坐落土地為臺北市○○區
    ○○段1 小段206 地號土地，重測前之地籍編號為臺北市○
    ○區○○段2 小段48地號，相對人聲請之97年執字第60137
    號強制執行事件標的係以前開房屋為之，審判長對於訴訟關
    係未盡此項必要之處置，違背闡明之義務者，其訴訟程序即
    有重大瑕疵。(三)臺北市○○區○○段2 小段206 地號登記權
    利人為中華民國，遭相對人利用權勢竄改登記權利人為無所
    有權人，涉圖占為私有標收予建商圖利等語。
三、按民事訴訟法第33條第1 項第2 款所謂足認法官執行職務有
    偏頗之虞之情形，係指法官於訴訟標的有特別利害關係，或
    於當事人之一造有密切之交誼或嫌怨，或基於其他情形客觀
    上足疑其為不公平之審判者而言。且此種迴避原因，依同法
    第34條第2 項及第284 條之規定，應自為聲請之日起3 日內
    提出能即時調查之證據以釋明之（最高法院93年台抗字第26
    6 號裁判意旨參照）。
  (一)查(1)抗告人與相對人間99年度重訴字第756 號請求拆屋還地
    事件，該案受命法官於99年9 月30日言詞辯論期日，因抗告
    人委任之董建華非律師，且自陳無法律背景，受命法官禁止
    董建華為訴訟代理人；(2)因抗告人提起反訴，受命法官於10
    0 年1 月13日言詞辯論期日就抗告人所提反訴命補繳裁判費
    ，上開受命法官之訴訟指揮行為，經核與法並無違誤。不能
    認受命法官上開訴訟指揮行為對抗告人為不公平之審判。抗
    告人雖主張另案經同一法官判決敗訴等語，惟亦不能據此認
    定該受命法官對抗告人有嫌怨。原裁定駁回抗告人聲請法官
    迴避，於法並無不合。
  (二)抗告人稱相對人違法為滅失登記，致抗告人之建物坐落於相
    對人所管土地上等語，經核屬實體上之爭執，屬應待本案解
    決之問題，非本件聲請迴避所得審究。抗告意旨指摘原裁定
    不當，求予廢棄，為無理由，應予駁回。
四、據上論結，本件抗告為無理由，爰裁定如主文。
中    華    民    國    100    年    3    月    31    日
                    民事第二庭
                        審判長法  官  吳謙仁
                              法  官  蘇瑞華
                              法  官  李瓊蔭
正本係照原本作成。
本裁定除以適用法規顯有錯誤為理由外，不得再抗告。如提起再
抗告，應於收受後10日內委任律師為代理人向本院提出再抗告狀
。並繳納再抗告費新台幣１千元。
中    華    民    國   100    年    4     月    1     日
                              書記官  王才生